臺灣臺東地方法院刑事附帶民事訴訟判決
原　　　告　乙○○
　　　　　　丙○○
　　　　　　丁○○
兼　上一人
法定代理人　甲○○
共　　　同
訴訟代理人　王丕衍律師
被　　　告　戊○○
上列被告因九十四年度交易字第六０號過失致死等案件，經原告
提起附帶民事訴訟，本院判決如下：
    主  文
原告之訴駁回。
    事實及理由
一、原告主張：被告戊○○於民國九十四年五月七日中午十二時
    許至十四時，與友人在臺東縣蘭嶼鄉椰油國民小學運動會場
    飲用酒類，已達不能安全駕駛之狀態，本應注意遵守不得酒
    醉駕車之交通規則，又無不能注意之情形，仍於同日十六時
    許，駕駛ＱＬ─五五二號自小貨車，沿蘭嶼鄉○○○路由椰
    油村往朗島村西向東方向行駛，同日十七時許，途經環島公
    路朗島村五孔洞路段，本應注意遵守汽車在雙向二車道行駛
    時，應在遵行車道內行駛並隨時注意車前狀況之交通規則，
    而依當時日間自然光線良好，路面平坦，無不能注意上開交
    通規則之情形，詎戊○○因酒醉致所駕之自小貨車失控跨越
    道路中心線駛至對向車道，戊○○發現後又將該自小貨車拉
    回原車道時，右前車頭撞及當時在該車道右側直行，由原告
    甲○○騎乘搭載其妻李淑珍之ＨＧＯ─一七八號機車，致該
    機車衝越邊溝，人車倒於路邊，致李淑珍顱部受有嚴重外傷
    ，送醫途中死亡，原告甲○○身體亦受有嚴重傷害。而戊○○經行政院衛生署臺東醫院抽血檢驗結果，血液中酒精濃度
    為二二三 mg/dl，經換算為吐氣之酒精濃度為每公升一點一
    一五毫克。被告行為觸犯刑法上過失致死與過失傷害罪及公
    共危險罪，業經檢察官提起公訴，現由鈞院審理中。依民法
    第一百八十四條第一項前段規定，因故意或過失不法侵害他
    人之權利者，負損害賠償責任。原告請求賠償之項目如下：
    傷害部分非財產上損害：原告甲○○身體受到嚴重傷害，
    依民法第一百九十五條第一項，請求非財產上損害賠償，斟
    酌兩造之身分、經濟狀況、學經歷，被告應負完全肇事責任
    ，以及被告事後態度等情狀，此部分請求五十萬元。原告
    甲○○為被害人之夫，原告乙○○、丙○○、丁○○為被害
    人之子女，依民法第一百九十四條規定，得請求非財產上之
    損害賠償，原告等人斟酌上述情狀，每位原告均請求一百二
    十萬元賠償。因原告等人已領取強制汽車責任險一百五十萬
    元，平均每人三十七萬五千元，扣除此部分，每人本件請求
    金額為八十二萬五千元等語。爰聲明被告應給付原告甲○○一百三十二萬五千元及自起訴狀繕本送達被告翌日起至清
    償日止按週年利率百分之五計算之利息。被告應給付原告
    乙○○、丙○○、丁○○每人八十二萬五千元及自起訴狀繕
    本送達被告翌日起至清償日止按週年利率百分之五計算之利
    息。訴訟費用由被告負擔。並提出原告戶籍謄本影本、委
    任狀正本各一紙為證。
二、被告未為任何聲明或陳述，亦未提出任何書狀。
三、按提起附帶民事訴訟，應於刑事訴訟起訴後第二審辯論終結
    前為之，但在第一審辯論終結後提起上訴前，不得提起。刑
    事訴訟法第四百八十八條定有明文。經查，本件被告所犯九
    十四年度交易字第六０號過失致死等案件，業經本院於九十
    四年十一月十五日辯論終結，並定同年十一月二十九日宣判
    ，原告於同年十一月二十一日始提起本件訴訟等情，分別有
    該刑事案件簡式審判筆錄及附帶民事訴訟起訴狀上蓋本院收
    文戳可憑，揆諸前揭規定，於法自有未合，原告之訴應予駁
    回。
四、據上論結，原告之訴為不合法，應依刑事訴訟法第五百零二
    條第一項，判決如主文。
中　　華　　民　　國　　九十四　年　十一　月　二十九　日
                  刑事第二庭　　審判長法  官  詹慶堂
                  　　　　　　　　　　法　官  黃建都
                  　　　　　　　　　　法　官　劉柏駿
以上正本證明與原本無異
如不服本判決，非併對刑事判決上訴不得上訴，並應於判決送達
後十日內，向本院提出上訴狀。
                                      書記官　張建成
中　　華　　民　　國　　九十四　年　十二　月　  一   　日
